【裁判字號】    98,中簡上,754
【裁判日期】    980831
【裁判案由】    傷害等
【裁判全文】
臺灣臺中地方法院刑事判決           98年度中簡上字第754號
上  訴  人  臺灣臺中地方法院檢察署檢察官
被      告  甲○○
上列上訴人因被告傷害等案件，不服本院臺中簡易庭98年度中簡
字第1313號中華民國98年6月10日第一審簡易判決（聲請案號：
臺灣臺中地方法院檢察署98年度偵字第7231號），提起上訴，本
院判決如下：
    主    文
上訴駁回。
    犯罪事實及理由
一、本案經本院審理結果，認第一審判決認事用法及量刑均無不
    當，應予維持，除引用第一審簡易判決書（包括聲請簡易判
    決處刑書）記載之事實、證據及理由（如附件）外，證據部
    分並增列被告於本院審理中之自白。
二、上訴意旨略以：據告訴人請求上訴略稱被告故對告訴人暴力
    相向，案發後多次至告訴人住處騷擾，又不履行新臺幣（下
    同）五萬元之調解結果，犯後態度惡劣，原判決刑度過輕云
    云，上訴人以被告素行不佳，復對年逾八十歲之告訴人施加
    言語及肢體暴力，又犯後態度不佳，實不宜輕縱。原審僅處
    被告罰金三千元（公然侮辱部分）及拘役三十日（傷害部分
    ），實屬過輕云云。
三、按刑罰之量定，固屬法院自由裁量之職權行使，但仍應審酌
    刑法第五十七條所列各款事由及一切情狀，為酌量輕重之標
    準，並非漫無限制。在同一犯罪事實與情節，如別無其他加
    重或減輕之原因，下級審法院量定之刑，亦無過重或失輕之
    不當情形，則上級審法院對下級審法院之職權行使，原則上
    應予尊重，最高法院八十五年度臺上字第二四四六號裁判意
    旨可資參酌。茍已斟酌刑法第五十七條各款所列情狀而未逾
    越法定刑度，不得遽指為違法，最高法院七十二年臺上字第
    六六九六號判例意旨可資參照。被告原以賠償告訴人新臺幣
    五萬元調解成立一節，有本院九十八年四月二十九日九十八
    年度中調字第八二七號調解程序筆錄一份在卷可佐，嗣被告
    並未履行，並於原審九十八年六月十日訊問時供稱其認罪，
    惟無錢履行和解條件等語，另告訴人亦陳稱不要和解等語，
    嗣原審於九十八年六月十日以九十八年度中簡字第一三一三
    號判決量處於法定刑度內判處被告就傷害部分拘役三十日，
    如易科罰金，以新臺幣一千元折算一日，另公然侮辱部分，
    判處罰金三千元，如易服勞役，以新臺幣一千元折算一日，
    揆諸前揭判例意旨，自不能率指原審判決有何量刑違法失當
    之處。原審判決認事用法及量刑既均無不當，本件上訴即無
    理由，應予駁回其上訴。
據上論斷，應依刑事訴訟法第四百五十五條之一第一項、第三項
、第三百七十三條、第三百六十八條，判決如主文。
本案經檢察官乙○○到庭執行職務。
中    華    民    國    98    年    8     月    31    日
                  刑事第八庭  審判長法  官  黃家慧
                                    法  官  黃賢婷
                                    法  官  陳  葳
以上正本證明與原本無異。
不得上訴。
                                    書記官  張雅如
中    華    民    國    98    年    8     月    31    日


司法院資訊處製作；財團法人民間司法改革基金會備份。
